台灣雲林地方法院刑事判決　　　　　　　　　　　　　九十年度訴字第四三四號
　　公 訴 人　台灣雲林地方法院檢察署檢察官
　　被　　告　甲○○
右列被告因違反毒品危害防制條例案件，經檢察官提起公訴（九十年度毒偵字第一四
六一號），本院判決如左：
    主  文
甲○○施用第一級毒品，處有期徒刑柒月；又連續施用第二級毒品，處有期徒刑肆月
；應執行有期徒刑拾月。
    事  實
一、甲○○曾因故買贓物、攜帶兇器竊盜、未經許可於夜間攜帶刀械等罪，經法院判
    處有期徒刑一年四月，現在執行中。
二、其前因施用第二級毒品安非他命案件，先後二次經觀察、勒戒後，均認無繼續施
    用毒品之傾向，由台灣雲林地方法院檢察署檢察官各於民國（下同）八十八年八
    月二十三日、九十年三月八日，以八十八年度偵字第三六０四號、八十九年度毒
    偵字第一四四三號、第一五０二號不起訴處分書處分確定。詎甲○○復於九十年
    九月十四日晚間十一時回溯前七十二小時內，在不詳地點，以不詳方式，施用第
    一級毒品海洛因；其並基於概括之犯意，自九十年七月底、八月初某日起，至九
    十年九月十日左右止，在雲林縣褒忠鄉○○村○○路七七號家中、朋友的車上等
    處，以玻璃球或錫箔紙上置甲基安非他命加熱吸食霧化氣體之方式，連續施用第
    二級毒品甲基安非他命多次。嗣因另犯竊盜案件，於九十年九月十四日，甲○○
    經本院裁定羈押於台灣雲林看守所，該所採尿送驗而查悉上情。
三、案經本院移送台灣雲林地方法院檢察署檢察官偵查起訴。
    理  由
一、經查，被告於審理中坦承上述施用第二級毒品甲基安非他命之事實，且被告於九
    十年九月十四日晚間十一時，台灣雲林看守所派員對被告所採之尿液，經檢驗結
    果，呈嗎啡及甲基安非他命陽性反應，有台灣雲林看守所收容人尿液採集作業確
    認書影本、檢體採收記錄表影本、詮昕科技股份有限公司濫用藥物尿液檢驗報告
    影本各一件在卷可稽，此部分事實可以認定。
二、而被告之尿液亦同時驗出有嗎啡反應，雖被告否認施用第一級毒品海洛因，辯稱
    可能是他在朋友的車上吸安非他命時，朋友以海洛因摻入香菸吸食海洛因，他吸
    到二手煙云云。
三、依照一般檢驗、醫療機構的報告，在密閉的空間，海洛因的煙霧夠濃時，吸入二
    手煙，致尿液中驗出嗎啡反應，是可能的。問題是，本案被告究竟是在特定的地
    方，故意施用第一級毒品海洛因，或是無意吸入二手煙，是否只能完全憑被告之
    說法？本院基於下列二個理由，認為被告是在不詳地點，以不詳方式，施用第一
    級毒品海洛因的：
    (1)被告尿中驗出甲基安非他命及嗎啡反應時，完全否認有施用第一級毒品或第二
      級毒品甲基安非他命之行為，惟到了審理中卻承認有施用第二級毒品甲基安非
      他命之行為，是以本院認為被告在這個問題上，並不誠實，其原因很可能是為
      了逃避刑事處罰。如今被告承認了刑度較輕的施用第二級毒品行為，否認刑度
      較重的施用第一級毒品行為，即有可能隱瞞部分事實。
    (2)經驗顯示，一般藥物濫用者，並不忌諱使用特定的藥物；被告已有二次施用第
      二級毒品甲基安非他命，經觀察勒戒後，因無繼續施用毒品傾向，為檢察官不
      起訴處分之紀錄，有卷附被告全國前案紀錄表一件在卷可稽，則其在施用第二
      級毒品時，應不致於會拒絕第一級毒品之使用。
四、(一)按海洛因、甲基安非他命分別為毒品危害防制條例第二條第二項第一款、第二
    款所規定之第一級、第二級毒品；核被告施用海洛因及甲基安非他命之行為，分
    別犯毒品危害防制條例第十條第一項之施用第一級毒品罪及同條第二項之施用第
    二級毒品罪。至於被告為施用而持有第一級及第二級毒品，其持有之低度行為，
    已為施用之高度行為所吸收，均不另論罪。(二)其先後數施用第二級毒品之行為，
    犯罪構成要件相同，時間緊接，手法相同，堪認於第一次行為前，即有多次實施
    之概括犯意，為連續犯，應依刑法第五十六條之規定論以一罪，並依法加重其刑
    。其中有部分施用第二級毒品之行為，未經檢察官提起公訴，惟被告該部分犯行
    ，與起訴部分有關係，屬裁判上一罪，依審判不可分原則，本院自得併予審理。
    (三)又被告施用第一級毒品及第二級毒品二罪間，犯意各別，罪名互殊，應予分論
    併罰。(四)爰審酌被告有右揭犯罪前科，品行並不好；雖然其濫用藥物的成因不易
    判定，然而，本院仍然不願以道德的觀點來譴責被告，而願意鼓勵被告再次努力
    遠離毒品，乃依照法律明定的徒刑規定，以監禁作為使被告與藥物隔離的手段，
    補強制戒治之不濟，希望被告在適度的隔離措施後，能有效戒絕藥物依賴的行為
    ，因而量處如主文所示之刑，並定應執行刑。
據上論斷，應依刑事訴訟法第二百九十九條第一項前段，毒品危害防制條例第十條第
一項、第二項、第二十條第三項，刑法第十一條前段、第五十六條、第五十一條第五
款，判決如主文。
本案經檢察官劉海倫到庭執行職務。
中      華      民      國    九十一  年      六      月      十四    日
                                      台灣雲林地方法院刑事第一庭
                                              法  官  林  輝  煌
右正本證明與原本無異。
如不服本判決，應於送達後十日內向本院提出上訴狀（須附繕本），上訴於台灣高等
法院台南分院。
                                              書記官  陳  美  華
中      華      民      國      九十一  年      六      月      十四    日
附錄本案論罪科刑法條全文：
毒品危害防制條例
第十條
  施用第一級毒品者，處六月以上五年以下有期徒刑。
  施用第二級毒品者，處三年以下有期徒刑。
